臺灣嘉義地方法院民事裁定
110年度抗字第32號
抗  告  人  鍾廷萱  
相  對  人  盈億資產開發有限公司

法定代理人  黃盈源  

上列當事人間本票裁定事件，抗告人對於中華民國110年6月22日
本院嘉義簡易庭110年度司票字第624號民事裁定，提起抗告，本
院裁定如下：
    主  文
抗告駁回。
抗告程序費用新臺幣1,000元由抗告人負擔。
    理  由
一、抗告意旨：抗告人當時確實有向人借錢，但是不知道對方的
    姓名和地址，而且所借款項不是如附表所揭示的本票（下稱
    本件本票）所記載的金額。當時說好借新臺幣（下同）2萬
    元，抗告人實際上只拿到16,000元，而且抗告人也支付每10
    天4,000元的利息共2次。後來因為其他案件手機被扣押導致
    沒有對方的聯絡方式，抗告人確實有意願和對方處理債務，
    但不是本件票據所記載的金額。因此，提起抗告，請求廢棄
    原裁定，駁回相對人的聲請等語。
二、執票人向本票發票人行使追索權時，可以聲請法院裁定後強
    制執行，票據法第123 條有明文規定。依照票據法第120 條
    第2 項規定，本票沒有記載到期日的，視為見票即付。又見
    票即付的匯票，以提示日作為到期日；執票人向匯票債務人
    行使追索權時，在沒有約定利率的情形，可以要求從到期日
    起按照依年利六釐計算的利息，票據法第65條第1 項、第97
    條第1 項第2 款分別有明文規定。這些規定，依照同法第12
    4 條的規定，在本票都有準用。再者，本票執票人依照前述
    法條規定，聲請法院裁定許可對發票人強制執行，是屬於非
    訟事件，這種裁定以及抗告法院的裁定，只需要依照非訟事
    件的程序，審查是不是應該許可強制執行，並沒有確定實體
    上的法律關係是不是存在的效力，也就是說，法院只需要審
    查本票形式上的要件是不是具備，至於實體的法律關係存在
    不存在的抗辯，抗告法院在非訟程序中，依法不可加以審酌
    （最高法院56年台抗字第714 號、57年台抗字第76號判例、
    83年度台抗字第83號裁定意旨採取相同見解）。經查：相對
    人在原審主張持有抗告人簽發本件本票，並且免除作成拒絕
    證書，不料，相對人屆期提示未獲付款，而依票據法第123
    條規定聲請裁定准許強制執行等語，並且提出本票2紙為證
    據。從形式上審查的結果，本件本票已經符合票據法上的要
    件，原審依照前述規定裁定准許強制執行，合乎法律的規定
    。抗告人所提出前述抗告理由，是對於本件本票的原因債權
    是不是存在以及原因債權的數額是多少的爭執，屬於有關實
    體事項的抗辯，縱使抗告人的抗辯為真實，依照前述說明，
    也不是本件非訟抗告程序可以審查，仍然應該為許可強制執
    行的裁定。因此，抗告人指摘原裁定不當，請求廢棄，欠缺
    法律依據，應該駁回。
三、裁判的法律依據：非訟事件法第46條、第21條第2 項、第24
    條第1 項，民事訴訟法第495 條之1 第1 項、第449 條第1
    項、第95條、第78條。
中　　華　　民　　國　　110 　年　　7 　　月　　20　　日
                民事第三庭    審判長法  官  洪挺梧
                                    法  官  林芮伶
                                    法  官  林望民
以上正本係照原本作成。
本裁定不得抗告。
中　　華　　民　　國　　110 　年　　7 　　月　　21　　日
                                    書記官  王立梅

 本票附表：至清償日止利息按週年利率6%計算　　　　　　　           110年度抗字第32號       編號   發　票　日 票　面　金　額（新　臺　幣）   到　期　日   利息起算日  票據號碼 備  考 001 109年10月1日 38,000元 109年11月16日 110年1月7日 CH550670  009 109年10月20日 41,000元 109年11月25日 110年1月7日 WG0000000